# 未计提工会经费，发生的文体活动费如何核算，是否涉及个人所得税，企业税

提问人：weiyaru 时间：2012-01-08 10:28:51
我们公司没有工会组织，不上交工会经费，也不计提工会费，年末开展了一次乒乓球比赛，按比赛成绩一、二、三名发了奖金，和一些纪念品，都无正式发票，这些支出如何核算，奖金是否要交个人所得税，是否属于所得税扣除项目？

回答人：chenyiwei
从财企[2009]242号文对福利费的定义来看，虽然不属于其中明确列举的项目，但也可认为属于福利费的范畴之内。可计入“管理费用——福利费”。